---
title: "Assigment3"
format: html
editor: visual
language: nb.yaml
---

```{r}
#| label: setup
#| echo: false
library(tidyverse)
library(tidyselect)
library(lubridate)
library(PxWebApiData)
library(flextable)
```

## Innledning

## Henta data fra SSB

```{r}
unemp99to02 <- ApiData(
  "http://data.ssb.no/api/v0/en/table/10540",
  # Have not been able to specify more complex regions
  Region = list("11*"),
  Tid = c(paste(
    rep(1999:2002, each = 12), 
    "M",
    sprintf("%02d", 1:12), 
    sep = "")
    )
  )
```

```{r}
#Get more info about table
ApiData(
"http://data.ssb.no/api/v0/en/table/03321",
returnApiQuery = TRUE
) 
```

```{r}
#| cache: true
#Bokommuner Haugalandet
pend_00_22_ssb_boHland <- PxWebApiData::ApiData12(
  urlToData = as.character(03321),
  ArbstedKomm = list("*"),
  Bokommuen = c("1106", "1135", "1145", "1146", "1149", "1154", "1159", "1160", "4611", "4612", "1211", "1216"),
  Tid = as.character(2000:2022))
```

```{r}
#| cache: true
#Arbeidskommuner Haugalandet
pend_00_22_ssb_arbHland <- PxWebApiData::ApiData12(
  urlToData = as.character(03321),
  ArbstedKomm = c("1106", "1135", "1145", "1146", "1149", "1154", "1159", "1160", "4611", "4612", "1211", "1216"),
  Bokommuen = list("*"),
  Tid = as.character(2000:2022)
)
```

```{r}
#Lager egen redusert versjon av satasettet(arbeidskommuner)
pend_00_22_arbHland <- pend_00_22_ssb_arbHland |> select(arb_kom = arbeidsstedskommune, bo_kom = bostedskommune, aar = 4, pendlere = value)
```

```{r}
#Lager egen redusert versjon av satasettet(bokommuner)
pend_00_22_boHland <- pend_00_22_ssb_boHland |> select(arb_kom = arbeidsstedskommune, bo_kom = bostedskommune, aar = 4, pendlere = value)
```

```{r}
# med hensyn på arbeidskommune
pend_00_22_arbHland$arb_kom <- fct(pend_00_22_arbHland$arb_kom)
pend_00_22_boHland$bo_kom <- fct(pend_00_22_boHland$bo_kom)
pend_00_22_boHland$arb_kom <- fct(pend_00_22_boHland$arb_kom)

pend_00_22_arbHland$arb_kom <- fct_collapse(pend_00_22_arbHland$arb_kom, Haugesund = "Haugesund",
                                      Sauda = "Sauda",
                                      Bokn = "Bokn",
                                      Tysvær = "Tysvær",
                                      Karmøy = "Karmøy", 
                                      Etne = c("Etne", "Etne (-2019)"), 
                                      Sveio = c("Sveio", "Sveio (-2019)"), 
                                      
                                
                                      Vindafjord_Ølen = c("Vindafjord", "Vindafjord (1965-2005)", "Ølen (2002-2005)"),
                                      other_level = "Andre")

#med hensyn på arb kommune
pend_00_22_arbHland$bo_kom <- fct_collapse(pend_00_22_arbHland$bo_kom, Haugesund = "Haugesund",
                                      Sauda = "Sauda",
                                      Bokn = "Bokn",
                                      Tysvær = "Tysvær",
                                      Karmøy = "Karmøy", 
                                      Etne = c("Etne", "Etne (-2019)"), 
                                      Sveio = c("Sveio", "Sveio (-2019)"), 
                                      
                                
                                      Vindafjord_Ølen = c("Vindafjord", "Vindafjord (1965-2005)", "Ølen (2002-2005)"),
                                      other_level = "Andre")

####################



pend_00_22_boHland$arb_kom <- fct_collapse(pend_00_22_boHland$arb_kom, Haugesund = "Haugesund",
                                      Sauda = "Sauda",
                                      Bokn = "Bokn",
                                      Tysvær = "Tysvær",
                                      Karmøy = "Karmøy", 
                                      Etne = c("Etne", "Etne (-2019)"), 
                                      Sveio = c("Sveio", "Sveio (-2019)"), 
                                      
                                
                                      Vindafjord_Ølen = c("Vindafjord", "Vindafjord (1965-2005)", "Ølen (2002-2005)"),
                                      other_level = "Andre")

#med hensyn på bo kommune
pend_00_22_boHland$bo_kom <- fct_collapse(pend_00_22_boHland$bo_kom, Haugesund = "Haugesund",
                                      Sauda = "Sauda",
                                      Bokn = "Bokn",
                                      Tysvær = "Tysvær",
                                      Karmøy = "Karmøy", 
                                      Etne = c("Etne", "Etne (-2019)"), 
                                      Sveio = c("Sveio", "Sveio (-2019)"), 
                                      
                                
                                      Vindafjord_Ølen = c("Vindafjord", "Vindafjord (1965-2005)", "Ølen (2002-2005)"),
                                      other_level = "Andre")






```

```{r}
dim(pend_00_22_boHland)
```

```{r}
# eval: false
pend_00_22_arbHland <- pend_00_22_arbHland |>
group_by(aar, bo_kom, arb_kom) |>
summarise(pendlere = sum(pendlere), .groups = "drop")

```

```{r}
#Har vi gjort ting riktig skal vi ha:
dim(pend_00_22_arbHland)
```

```{r}
print(pend_00_22_boHland, n = 5)

```

```{r}
# nå gjør vi det samme for bo
# eval: false
pend_00_22_boHland <- pend_00_22_boHland |>
group_by(aar, arb_kom, bo_kom) |>
summarise(pendlere = sum(pendlere), .groups = "drop")
```

```{r}
pmat_long <- pend_00_22_arbHland |> 
  full_join(
    pend_00_22_boHland,
    by = c("aar", "arb_kom", "bo_kom", "pendlere")
  ) |> 
  ungroup() 
dim(pmat_long)
```

```{r}
pmat_long |> 
  head(n = 5)
```

```{r}
pmat_long <- pmat_long |> 
  group_by(bo_kom, aar) |> 
  mutate(
    bo_percent = round((pendlere/sum(pendlere))*100, digits = 1)
  ) |> 
  ungroup()
pmat_long <- pmat_long |> 
  group_by(arb_kom, aar) |> 
  mutate(
    arb_percent = round((pendlere/sum(pendlere))*100, digits = 1)
  ) |> ungroup()
```

```{r}
ordKom <- c("bo_kom" , "Haugesund", "Karmøy", "Tysvær",
"Sveio", "Bokn", "Vindafjord_Ølen", "Sauda",
"Etne", "Andre")
# Filtrer datasettet for år 2000 og transformer det til en bredere format
p2000 <- pmat_long %>%
  filter(aar == 2000) %>%
  select(bo_kom, arb_kom, pendlere) %>%
  pivot_wider(names_from = arb_kom, values_from = pendlere, names_sort = TRUE) %>%
  mutate(bo_kom = factor(bo_kom, levels = ordKom)) %>%
  arrange(bo_kom) %>%
  select(
    "Bo kom. \\ Arb. kom" = bo_kom,
    all_of(ordKom),
    )



```

```{r}
p2000_percent <- pmat_long %>%
  filter(aar == 2000) %>%
  group_by(bo_kom) %>%
  mutate(total_pendlere = sum(pendlere)) %>%
  ungroup() %>%
  mutate(bo_percent = round((pendlere / total_pendlere) * 100, 1)) %>%
  select(bo_kom, arb_kom, bo_percent) %>%
  pivot_wider(names_from = arb_kom, values_from = bo_percent, names_sort = TRUE) %>%
  mutate(bo_kom = factor(bo_kom, levels = ordKom)) %>%
  arrange(bo_kom) %>%
  select(
    "bo. kom // Arb. kom" = bo_kom,
    all_of(ordKom),
    )

```

```{r}
p2000_arb_percent <- pmat_long %>%
  filter(aar == 2000) %>%
  group_by(arb_kom) %>%
  mutate(total_arb = sum(pendlere)) %>%
  ungroup() %>%
  mutate(arb_percent = round((pendlere / total_arb) * 100, 1)) %>%
  select(arb_kom, bo_kom, arb_percent) %>%
  pivot_wider(names_from = arb_kom, values_from = arb_percent, names_sort = TRUE) %>%
  mutate(arb_kom = factor(bo_kom, levels = ordKom)) %>%
  arrange(arb_kom) |> 
  select(-arb_kom, all_of(ordKom))


names(p2000_arb_percent)[1] <- "Arb. kom // bo. kom"


```

```{r}

p2000 |>
flextable() |>
# a4 8.268 in - 1 in left margin - 1 in right margin = 6.268 in
fit_to_width(max_width = 6.268, inc = 1L, max_iter = 20, unit = "in") |>
line_spacing(space = 0,
part = "body"
) %>%
hrule(rule = "exact") %>%
height_all(height = 5, part = "all", unit = "mm") |>
padding(padding.top = 1, padding.bottom = 2, part = "all") %>%
theme_booktabs()
```

```{r}

p2000_percent |>
flextable() |>
# a4 8.268 in - 1 in left margin - 1 in right margin = 6.268 in
fit_to_width(max_width = 6.268, inc = 1L, max_iter = 20, unit = "in") |>
line_spacing(space = 0,
part = "body"
) %>%
hrule(rule = "exact") %>%
height_all(height = 5, part = "all", unit = "mm") |>
padding(padding.top = 1, padding.bottom = 2, part = "all") %>%
theme_booktabs()
```

```{r}

p2000_arb_percent |>
flextable() |>
# a4 8.268 in - 1 in left margin - 1 in right margin = 6.268 in
fit_to_width(max_width = 6.268, inc = 1L, max_iter = 20, unit = "in") |>
line_spacing(space = 0,
part = "body"
) %>%
hrule(rule = "exact") %>%
height_all(height = 5, part = "all", unit = "mm") |>
padding(padding.top = 1, padding.bottom = 2, part = "all") %>%
theme_booktabs()
```

Spørsmål Spørsmål vedrørende pendle/andels-matrisene for 2000

1\.
Hvor mange pendlet fra Haugesund til Vindafjord?

121

2\.
Hvor mange pendlet fra Bokn til Sveio?

0

3\.
Hvor stor andel av arbeidstakerene som bodde i Karmøy kommune i 2000 jobbet i Bokn kommune?

0,1%

4\.
Hvor stor andel av arbeidstakerene som bodde i Bokn kommune i 2000 jobbet i Karmøy kommune?

3,7%

5\.
Hvor stor andel av arbeidstakerne som jobbet i Sveio i 2000 bodde i Haugesund kommune?

3.9%

6\.
Hvor stor andel av arbeidstakerne som jobbet i Sveio i 2000 bodde i Tysvær kommune?

2.0%

7\.
Hvor stor andel av arbeidstakerne som jobbet i Haugesund i 2000 bodde i Vindafjord kommune?

3.2%

```{r}
p2012 <- pmat_long %>%
  filter(aar == 2012) %>%
  select(bo_kom, arb_kom, pendlere) %>%
  pivot_wider(names_from = arb_kom, values_from = pendlere, names_sort = TRUE) %>%
  mutate(bo_kom = factor(bo_kom, levels = ordKom)) %>%
  arrange(bo_kom) %>%
  select(
    "Bo kom. \\ Arb. kom" = bo_kom,
    all_of(ordKom),
    )
p2012_percent <- pmat_long %>%
  filter(aar == 2012) %>%
  group_by(bo_kom) %>%
  mutate(total_pendlere = sum(pendlere)) %>%
  ungroup() %>%
  mutate(bo_percent = round((pendlere / total_pendlere) * 100, 1)) %>%
  select(bo_kom, arb_kom, bo_percent) %>%
  pivot_wider(names_from = arb_kom, values_from = bo_percent, names_sort = TRUE) %>%
  mutate(bo_kom = factor(bo_kom, levels = ordKom)) %>%
  arrange(bo_kom) %>%
  select(
    "bo. kom // Arb. kom" = bo_kom,
    all_of(ordKom),
    )
p2012_arb_percent <- pmat_long %>%
  filter(aar == 2012) %>%
  group_by(arb_kom) %>%
  mutate(total_arb = sum(pendlere)) %>%
  ungroup() %>%
  mutate(arb_percent = round((pendlere / total_arb) * 100, 1)) %>%
  select(arb_kom, bo_kom, arb_percent) %>%
  pivot_wider(names_from = arb_kom, values_from = arb_percent, names_sort = TRUE) %>%
  mutate(arb_kom = factor(bo_kom, levels = ordKom)) %>%
  arrange(arb_kom) |> 
  select(-arb_kom)


names(p2012_arb_percent)[1] <- "Arb. kom // bo. kom"
```

```{r}

p2012 |>
flextable() |>
# a4 8.268 in - 1 in left margin - 1 in right margin = 6.268 in
fit_to_width(max_width = 6.268, inc = 1L, max_iter = 20, unit = "in") |>
line_spacing(space = 0,
part = "body"
) %>%
hrule(rule = "exact") %>%
height_all(height = 5, part = "all", unit = "mm") |>
padding(padding.top = 1, padding.bottom = 2, part = "all") %>%
theme_booktabs()
```

```{r}

p2012_percent |>
flextable() |>
# a4 8.268 in - 1 in left margin - 1 in right margin = 6.268 in
fit_to_width(max_width = 6.268, inc = 1L, max_iter = 20, unit = "in") |>
line_spacing(space = 0,
part = "body"
) %>%
hrule(rule = "exact") %>%
height_all(height = 5, part = "all", unit = "mm") |>
padding(padding.top = 1, padding.bottom = 2, part = "all") %>%
theme_booktabs()
```

```{r}

p2012_arb_percent |>
flextable() |>
# a4 8.268 in - 1 in left margin - 1 in right margin = 6.268 in
fit_to_width(max_width = 6.268, inc = 1L, max_iter = 20, unit = "in") |>
line_spacing(space = 0,
part = "body"
) %>%
hrule(rule = "exact") %>%
height_all(height = 5, part = "all", unit = "mm") |>
padding(padding.top = 1, padding.bottom = 2, part = "all") %>%
theme_booktabs()
```

1\.
Hvor mange pendlet fra Tysvær til Karmøy?

421
2.
Hvor mange pendlet fra Karmøy til Tysvær?

569
3.
Hvor mange pendlet fra Bokn til Karmøy?

11
4.
Hvor mange pendlet fra Karmøy til Bokn?

30
5.
Hvor mange pendlet fra Haugesund til Karmøy?

2077
6.
Hvor mange pendlet fra Karmøy til Haugesund?

5201
7.
Hvor stor andel av arbeidstakerene som bodde i Sveio kommune i 2012 jobbet i Tysvær kommune?

4,7%
8.
Hvor stor andel av arbeidstakerene som bodde i Tysvær kommune i 2012 jobbet i Karmøy kommune?

7,7 %
9.
Hvor stor andel av arbeidstakerne som jobbet i Karmøy i 20112bodde i Haugesund kommune?

23,7%
10.
Hvor stor andel av arbeidstakerne som jobbet i Haugesund i 2012 bodde i Karmøy kommune?

13,9%

```{r}
p2022 <- pmat_long %>%
  filter(aar == 2022) %>%
  select(bo_kom, arb_kom, pendlere) %>%
  pivot_wider(names_from = arb_kom, values_from = pendlere, names_sort = TRUE) %>%
  mutate(bo_kom = factor(bo_kom, levels = ordKom)) %>%
  arrange(bo_kom) %>%
  select(
    "Bo kom. \\ Arb. kom" = bo_kom,
    all_of(ordKom),
    )
p2022_percent <- pmat_long %>%
  filter(aar == 2022) %>%
  group_by(bo_kom) %>%
  mutate(total_pendlere = sum(pendlere)) %>%
  ungroup() %>%
  mutate(bo_percent = round((pendlere / total_pendlere) * 100, 1)) %>%
  select(bo_kom, arb_kom, bo_percent) %>%
  pivot_wider(names_from = arb_kom, values_from = bo_percent, names_sort = TRUE) %>%
  mutate(bo_kom = factor(bo_kom, levels = ordKom)) %>%
  arrange(bo_kom) %>%
  select(
    "bo. kom // Arb. kom" = bo_kom,
    all_of(ordKom),
    )
p2022_arb_percent <- pmat_long %>%
  filter(aar == 2022) %>%
  group_by(arb_kom) %>%
  mutate(total_arb = sum(pendlere)) %>%
  ungroup() %>%
  mutate(arb_percent = round((pendlere / total_arb) * 100, 1)) %>%
  select(arb_kom, bo_kom, arb_percent) %>%
  pivot_wider(names_from = arb_kom, values_from = arb_percent, names_sort = TRUE) %>%
  mutate(arb_kom = factor(bo_kom, levels = ordKom)) %>%
  arrange(arb_kom) |> 
  select(-arb_kom)


names(p2022_arb_percent)[1] <- "Arb. kom // bo. kom"
```

```{r}
p2022 |>
flextable() |>
# a4 8.268 in - 1 in left margin - 1 in right margin = 6.268 in
fit_to_width(max_width = 6.268, inc = 1L, max_iter = 20, unit = "in") |>
line_spacing(space = 0,
part = "body"
) %>%
hrule(rule = "exact") %>%
height_all(height = 5, part = "all", unit = "mm") |>
padding(padding.top = 1, padding.bottom = 2, part = "all") %>%
theme_booktabs()
```

```{r}
p2022_percent |>
flextable() |>
# a4 8.268 in - 1 in left margin - 1 in right margin = 6.268 in
fit_to_width(max_width = 6.268, inc = 1L, max_iter = 20, unit = "in") |>
line_spacing(space = 0,
part = "body"
) %>%
hrule(rule = "exact") %>%
height_all(height = 5, part = "all", unit = "mm") |>
padding(padding.top = 1, padding.bottom = 2, part = "all") %>%
theme_booktabs()
```

```{r}
p2022_arb_percent |>
flextable() |>
# a4 8.268 in - 1 in left margin - 1 in right margin = 6.268 in
fit_to_width(max_width = 6.268, inc = 1L, max_iter = 20, unit = "in") |>
line_spacing(space = 0,
part = "body"
) %>%
hrule(rule = "exact") %>%
height_all(height = 5, part = "all", unit = "mm") |>
padding(padding.top = 1, padding.bottom = 2, part = "all") %>%
theme_booktabs()
```

1\.
Hvor mange pendlet fra Tysvær til Karmøy?

657
2.
Hvor mange pendlet fra Karmøy til Tysvær?

769
3.
Hvor mange pendlet fra Bokn til Karmøy?

45
4.
Hvor mange pendlet fra Karmøy til Bokn?

24
5.
Hvor mange pendlet fra Haugesund til Karmøy?

2541
6.
Hvor mange pendlet fra Karmøy til Haugesund?

5190
7.
Hvor stor andel av arbeidstakerne som jobbet i Karmøy i 2011 bodde i Haugesund kommune?

23,2%
8.
Hvor stor andel av arbeidstakerne som jobbet i Haugesund i 2011 bodde i Karmøy kommune?

15,8%

```{r}
# Figur 1: Andel av de som jobber i Haugesund som bor i de ulike kommunene på Haugalandet. Viser utviklingen for perioden 2000-2022. Det er andel av total arbeidsstyrke som vises på vertikal akse.
pmat_long |>
  filter(arb_kom == "Haugesund") |>
  mutate(
    år = ymd(str_c(aar, "12", "31")),
    `Bo andel` = arb_percent,
    `Bo kom.` = fct(as.character(bo_kom), levels = ordKom[!ordKom %in% c("bo_kom")])
  ) |>
  ggplot(aes(x = år, y = `Bo andel`, color = `Bo kom.`, linetype = `Bo kom.`, group = `Bo kom.`)) +
  geom_line(linewidth = .8) +
  scale_fill_discrete(ordKom[!ordKom %in% c("bo_kom")]) +
  guides(
    colour = guide_legend(title = "Bo andel", title.position = "top"),
    linetype = guide_legend(title = "Bo andel", title.position = "top")
  ) + 
  theme(
    legend.key.size = unit(2,"line"),
    legend.position = "bottom"
  )
```

```{r}
pmat_long |>
filter(arb_kom == "Haugesund" & !bo_kom %in% c("Haugesund", "Karmøy")) |>
mutate(
# setter 31/12 siden pendledataene er for 4. kvartal
år = ymd(str_c(aar, "12", "31")),
`Bo andel` = arb_percent,
`Bo kom.` = fct(as.character(bo_kom, levels = ordKom[!ordKom %in% c("bo_kom", "Haugesund", "Karmøy")]))
) |>
ggplot(aes(x = år,
y = `Bo andel`,
color = `Bo kom.`,
linetype = `Bo kom.`,
group = `Bo kom.`)
) +
geom_line(linewidth = .8) +
scale_fill_discrete(ordKom[!ordKom %in% c("bo_kom", "Haugesund", "Karmøy")]) +
guides(
colour = guide_legend(
title = "Bo andel",
title.position = "top"
),
linetype = guide_legend(
title = "Bo andel",
title.position = "top"
)
) +
theme(
legend.key.size = unit(2,"line"),
legend.position = "bottom"
)
```
