---
title: "Assigment3"
format: 
  html: default
  pdf:
    toc: true
editor: visual
language: nb.yaml
##execute:
##    echo: false
---

```{r}
#| label: setup
#| echo: false
library(tidyverse)
library(tidyselect)
library(lubridate)
library(PxWebApiData)
library(flextable)
```

## Innledning

## Henta data fra SSB

```{r}
unemp99to02 <- ApiData(
  "http://data.ssb.no/api/v0/en/table/10540",
  # Have not been able to specify more complex regions
  Region = list("11*"),
  Tid = c(paste(
    rep(1999:2002, each = 12), 
    "M",
    sprintf("%02d", 1:12), 
    sep = "")
    )
  )
```

```{r}
#Get more info about table
ApiData(
"http://data.ssb.no/api/v0/en/table/03321",
returnApiQuery = TRUE
) 
```

```{r}
#| cache: true
#Bokommuner Haugalandet
pend_00_22_ssb_boHland <- PxWebApiData::ApiData12(
  urlToData = as.character(03321),
  ArbstedKomm = list("*"),
  Bokommuen = c("1106", "1135", "1145", "1146", "1149", "1154", "1159", "1160", "4611", "4612", "1211", "1216"),
  Tid = as.character(2000:2022))
```

```{r}
#| cache: true
#Arbeidskommuner Haugalandet
pend_00_22_ssb_arbHland <- PxWebApiData::ApiData12(
  urlToData = as.character(03321),
  ArbstedKomm = c("1106", "1135", "1145", "1146", "1149", "1154", "1159", "1160", "4611", "4612", "1211", "1216"),
  Bokommuen = list("*"),
  Tid = as.character(2000:2022)
)
```

```{r}
#Lager egen redusert versjon av satasettet(arbeidskommuner)
pend_00_22_arbHland <- pend_00_22_ssb_arbHland |> select(arb_kom = arbeidsstedskommune, bo_kom = bostedskommune, aar = 4, pendlere = value)
```

```{r}
#Lager egen redusert versjon av satasettet(bokommuner)
pend_00_22_boHland <- pend_00_22_ssb_boHland |> select(arb_kom = arbeidsstedskommune, bo_kom = bostedskommune, aar = 4, pendlere = value)
```

```{r}
# med hensyn på arbeidskommune
pend_00_22_arbHland$arb_kom <- fct(pend_00_22_arbHland$arb_kom)
pend_00_22_boHland$bo_kom <- fct(pend_00_22_boHland$bo_kom)
pend_00_22_boHland$arb_kom <- fct(pend_00_22_boHland$arb_kom)

pend_00_22_arbHland$arb_kom <- fct_collapse(pend_00_22_arbHland$arb_kom, Haugesund = "Haugesund",
                                      Sauda = "Sauda",
                                      Bokn = "Bokn",
                                      Tysvær = "Tysvær",
                                      Karmøy = "Karmøy", 
                                      Etne = c("Etne", "Etne (-2019)"), 
                                      Sveio = c("Sveio", "Sveio (-2019)"), 
                                      # ag_comment: Foreslår å endre til Vindafjord
                                      Vindafjord = c("Vindafjord", "Vindafjord (1965-2005)", "Ølen (2002-2005)"),
                                      other_level = "Andre")

#med hensyn på arb kommune
pend_00_22_arbHland$bo_kom <- fct_collapse(pend_00_22_arbHland$bo_kom, Haugesund = "Haugesund",
                                      Sauda = "Sauda",
                                      Bokn = "Bokn",
                                      Tysvær = "Tysvær",
                                      Karmøy = "Karmøy", 
                                      Etne = c("Etne", "Etne (-2019)"), 
                                      Sveio = c("Sveio", "Sveio (-2019)"), 
                                      # ag_comment: Foreslår å endre til Vindafjord
                                      Vindafjord = c("Vindafjord", "Vindafjord (1965-2005)", "Ølen (2002-2005)"),
                                      other_level = "Andre")

####################



pend_00_22_boHland$arb_kom <- fct_collapse(pend_00_22_boHland$arb_kom, Haugesund = "Haugesund",
                                      Sauda = "Sauda",
                                      Bokn = "Bokn",
                                      Tysvær = "Tysvær",
                                      Karmøy = "Karmøy", 
                                      Etne = c("Etne", "Etne (-2019)"), 
                                      Sveio = c("Sveio", "Sveio (-2019)"), 
                                      # ag_comment: Foreslår å endre til Vindafjord
                                      Vindafjord = c("Vindafjord", "Vindafjord (1965-2005)", "Ølen (2002-2005)"),
                                      other_level = "Andre")

#med hensyn på bo kommune
pend_00_22_boHland$bo_kom <- fct_collapse(pend_00_22_boHland$bo_kom, Haugesund = "Haugesund",
                                      Sauda = "Sauda",
                                      Bokn = "Bokn",
                                      Tysvær = "Tysvær",
                                      Karmøy = "Karmøy", 
                                      Etne = c("Etne", "Etne (-2019)"), 
                                      Sveio = c("Sveio", "Sveio (-2019)"), 
                                      # ag_comment: Foreslår å endre til Vindafjord
                                      Vindafjord = c("Vindafjord", "Vindafjord (1965-2005)", "Ølen (2002-2005)"),
                                      other_level = "Andre")
```

```{r}
dim(pend_00_22_boHland)
```

```{r}
# eval: false
pend_00_22_arbHland <- pend_00_22_arbHland |>
group_by(aar, bo_kom, arb_kom) |>
summarise(pendlere = sum(pendlere), .groups = "drop")

```

```{r}
#Har vi gjort ting riktig skal vi ha:
dim(pend_00_22_arbHland)
```

```{r}
#| paged.print: false
# ag_comment: print har ikke noe argument n
#print(pend_00_22_boHland, n = 5)
pend_00_22_boHland |> 
  head(n = 5) |> 
  print(width = 70)
```

```{r}
# nå gjør vi det samme for bo
# eval: false
pend_00_22_boHland <- pend_00_22_boHland |>
group_by(aar, arb_kom, bo_kom) |>
summarise(pendlere = sum(pendlere), .groups = "drop")
```

```{r}
pmat_long <- pend_00_22_arbHland |> 
  full_join(
    pend_00_22_boHland,
    by = c("aar", "arb_kom", "bo_kom", "pendlere")
  ) |> 
  ungroup() 
dim(pmat_long)
```

```{r}
pmat_long |> 
  head(n = 5)
```

```{r}
pmat_long <- pmat_long |> 
  group_by(bo_kom, aar) |> 
  mutate(
    #bo_percent = round((pendlere/sum(pendlere))*100, digits = 1)
    bo_percent = (pendlere/sum(pendlere))*100
  ) |> 
  ungroup()
pmat_long <- pmat_long |> 
  group_by(arb_kom, aar) |> 
  mutate(
    #arb_percent = round((pendlere/sum(pendlere))*100, digits = 1)
    arb_percent = (pendlere/sum(pendlere))*100
  ) |> 
  ungroup()
```

## Pendlematrise 2000

```{r}
# ag_comment: forslår å endre fra Vindafjord_Ølen til Vindafjord
ordKom <- c("bo_kom" , "Haugesund", "Karmøy", "Tysvær",
"Sveio", "Bokn", "Vindafjord", "Sauda",
"Etne", "Andre")
```

```{r}
set_flextable_defaults(
     decimal.mark = ",",
     big.mark = " ",
     digits = 2,
     line_spacing = 1,
     padding.bottom = 2,
     padding.top = 2,
     padding.left = 2,
     padding.right = 2,
     theme_fun = "theme_booktabs"
)
```


```{r}
# Filtrer datasettet for år 2000 og transformer det til en bredere format
pmat_long %>%
  filter(aar == 2000) %>%
  select(bo_kom, arb_kom, pendlere) %>%
  pivot_wider(names_from = arb_kom, values_from = pendlere, names_sort = TRUE) %>%
  mutate(bo_kom = factor(bo_kom, levels = ordKom)) %>%
  arrange(bo_kom) %>%
  select(
    "Bo kom. \\ Arb. kom" = bo_kom,
    all_of(ordKom),
    ) |> 
  flextable() |>
  # a4 8.268 in - 1 in left margin - 1 in right margin = 6.268 in
  fit_to_width(max_width = 6.268, inc = 1L, max_iter = 20, unit = "in") |>
  hrule(rule = "exact") %>%
  height_all(height = 5, part = "all", unit = "mm")
```

```{r}
pmat_long %>%
  filter(aar == 2000) %>%
  #group_by(bo_kom) %>%
  #mutate(total_pendlere = sum(pendlere)) %>%
  #ungroup() %>%
  # ag_comment: ikke nødvendig
  # mutate(bo_percent = round((pendlere / total_pendlere) * 100, 1)) %>%
  select(bo_kom, arb_kom, bo_percent) %>%
  pivot_wider(names_from = arb_kom, values_from = bo_percent, names_sort = TRUE) %>%
  mutate(bo_kom = factor(bo_kom, levels = ordKom)) %>%
  arrange(bo_kom) %>%
  select(
    "bo. kom \\ Arb. kom" = bo_kom,
    all_of(ordKom),
    ) |> 
  flextable() |>
  # ag_comment: Velger 2 desimaler nøyaktighet og hiver på % tegn
  colformat_double(digits = 2, suffix = "%") |> 
  # a4 8.268 in - 1 in left margin - 1 in right margin = 6.268 in
  fit_to_width(max_width = 6.268, inc = 1L, max_iter = 20, unit = "in") |>
  hrule(rule = "exact") %>%
  height_all(height = 5, part = "all", unit = "mm")
```

```{r}
pmat_long %>%
  filter(aar == 2000) %>%
  # dette har vi gjort når vi lagde pmat_long
  #group_by(arb_kom) %>%
  #mutate(total_arb = sum(pendlere)) %>%
  #ungroup() %>%
  # ikke nødvendig
  # mutate(arb_percent = round((pendlere / total_arb) * 100, 1)) %>%
  select(arb_kom, bo_kom, arb_percent) %>%
  pivot_wider(
    #names_from = arb_kom, 
    # ag_comment: endret til bo_kom
    names_from = bo_kom,
    values_from = arb_percent
    # ag_comment: Vi sorterer etter ordKom
    # names_sort = TRUE
    ) %>%
  #mutate(arb_kom = factor(bo_kom, levels = ordKom)) %>%
  #arrange(arb_kom) |> 
  # ag_comment: forslår heller å bruke ordKom
  # gjør arb_kom til character for å kunne lage factor med levels = ordKom
  mutate(arb_kom = as.character(arb_kom)) |> 
  arrange(fct(arb_kom, levels = ordKom[-1])) |> 
  # ag_comment: endret fra -arb_kom til arb_kom
  select(arb_kom, all_of(ordKom[-1])) |> 
  # ag_comment: endret fra bo_kom til arb_kom
  rename("arb. kom. \\ bo kom." = arb_kom) |> 
  flextable() |>
  # ag_comment: Velger 2 desimaler nøyaktighet og hiver på % tegn
  colformat_double(digits = 2, suffix = "%") |> 
  # a4 8.268 in - 1 in left margin - 1 in right margin = 6.268 in
  fit_to_width(max_width = 6.268, inc = 1L, max_iter = 20, unit = "in") |>
  hrule(rule = "exact") %>%
  height_all(height = 5, part = "all", unit = "mm")
```

Spørsmål Spørsmål vedrørende pendle/andels-matrisene for 2000

1\.
Hvor mange pendlet fra Haugesund til Vindafjord?

121

2\.
Hvor mange pendlet fra Bokn til Sveio?

0

3\.
Hvor stor andel av arbeidstakerene som bodde i Karmøy kommune i 2000 jobbet i Bokn kommune?

0,1%

4\.
Hvor stor andel av arbeidstakerene som bodde i Bokn kommune i 2000 jobbet i Karmøy kommune?

3,7%

5\.
Hvor stor andel av arbeidstakerne som jobbet i Sveio i 2000 bodde i Haugesund kommune?

3.9%

6\.
Hvor stor andel av arbeidstakerne som jobbet i Sveio i 2000 bodde i Tysvær kommune?

2.0%

7\.
Hvor stor andel av arbeidstakerne som jobbet i Haugesund i 2000 bodde i Vindafjord kommune?

3.2%

## Pendlematrise 2012

```{r}
# Filtrer datasettet for år 2012 og transformer det til en bredere format
pmat_long %>%
  filter(aar == 2012) %>%
  select(bo_kom, arb_kom, pendlere) %>%
  pivot_wider(names_from = arb_kom, values_from = pendlere, names_sort = TRUE) %>%
  mutate(bo_kom = factor(bo_kom, levels = ordKom)) %>%
  arrange(bo_kom) %>%
  select(
    "Bo kom. \\ Arb. kom" = bo_kom,
    all_of(ordKom),
    ) |> 
  flextable() |>
  # a4 8.268 in - 1 in left margin - 1 in right margin = 6.268 in
  fit_to_width(max_width = 6.268, inc = 1L, max_iter = 20, unit = "in") |>
  hrule(rule = "exact") %>%
  height_all(height = 5, part = "all", unit = "mm")
```

```{r}
pmat_long %>%
  filter(aar == 2012) %>%
  select(bo_kom, arb_kom, bo_percent) %>%
  pivot_wider(names_from = arb_kom, values_from = bo_percent, names_sort = TRUE) %>%
  mutate(bo_kom = factor(bo_kom, levels = ordKom)) %>%
  arrange(bo_kom) %>%
  select(
    "bo. kom \\ Arb. kom" = bo_kom,
    all_of(ordKom),
    ) |> 
  flextable() |>
  # ag_comment: Velger 2 desimaler nøyaktighet og hiver på % tegn
  colformat_double(digits = 2, suffix = "%") |> 
  # a4 8.268 in - 1 in left margin - 1 in right margin = 6.268 in
  fit_to_width(max_width = 6.268, inc = 1L, max_iter = 20, unit = "in") |>
  hrule(rule = "exact") %>%
  height_all(height = 5, part = "all", unit = "mm")
```

```{r}
pmat_long %>%
  filter(aar == 2012) %>%
  select(arb_kom, bo_kom, arb_percent) %>%
  pivot_wider(
    names_from = bo_kom,
    values_from = arb_percent
    ) %>%
  mutate(arb_kom = as.character(arb_kom)) |> 
  arrange(fct(arb_kom, levels = ordKom[-1])) |> 
  select(arb_kom, all_of(ordKom[-1])) |> 
  rename("arb. kom. \\ bo kom." = arb_kom) |> 
  flextable() |>
  # ag_comment: Velger 2 desimaler nøyaktighet og hiver på % tegn
  colformat_double(digits = 2, suffix = "%") |> 
  # a4 8.268 in - 1 in left margin - 1 in right margin = 6.268 in
  fit_to_width(max_width = 6.268, inc = 1L, max_iter = 20, unit = "in") |>
  hrule(rule = "exact") %>%
  height_all(height = 5, part = "all", unit = "mm")
```


1. Hvor mange pendlet fra Tysvær til Karmøy?

421 

2. Hvor mange pendlet fra Karmøy til Tysvær?

569 

3. Hvor mange pendlet fra Bokn til Karmøy?

11 

4. Hvor mange pendlet fra Karmøy til Bokn?

30 

5. Hvor mange pendlet fra Haugesund til Karmøy?

2077 

6. Hvor mange pendlet fra Karmøy til Haugesund?

5201 

7. Hvor stor andel av arbeidstakerene som bodde i Sveio kommune i 2012 jobbet i Tysvær kommune?

4,7% 

8. Hvor stor andel av arbeidstakerene som bodde i Tysvær kommune i 2012 jobbet i Karmøy kommune?

7,7 % 

9. Hvor stor andel av arbeidstakerne som jobbet i Karmøy i 2012 bodde i Haugesund kommune?

23,7% 

10. Hvor stor andel av arbeidstakerne som jobbet i Haugesund i 2012 bodde i Karmøy kommune?

13,9%

## Pendlematrise 2022

```{r}
# Filtrer datasettet for år 2022 og transformer det til en bredere format
pmat_long %>%
  filter(aar == 2022) %>%
  select(bo_kom, arb_kom, pendlere) %>%
  pivot_wider(names_from = arb_kom, values_from = pendlere, names_sort = TRUE) %>%
  mutate(bo_kom = factor(bo_kom, levels = ordKom)) %>%
  arrange(bo_kom) %>%
  select(
    "Bo kom. \\ Arb. kom" = bo_kom,
    all_of(ordKom),
    ) |> 
  flextable() |>
  # a4 8.268 in - 1 in left margin - 1 in right margin = 6.268 in
  fit_to_width(max_width = 6.268, inc = 1L, max_iter = 20, unit = "in") |>
  hrule(rule = "exact") %>%
  height_all(height = 5, part = "all", unit = "mm")
```

```{r}
pmat_long %>%
  filter(aar == 2022) %>%
  select(bo_kom, arb_kom, bo_percent) %>%
  pivot_wider(names_from = arb_kom, values_from = bo_percent, names_sort = TRUE) %>%
  mutate(bo_kom = factor(bo_kom, levels = ordKom)) %>%
  arrange(bo_kom) %>%
  select(
    "bo. kom \\ Arb. kom" = bo_kom,
    all_of(ordKom),
    ) |> 
  flextable() |>
  # ag_comment: Velger 2 desimaler nøyaktighet og hiver på % tegn
  colformat_double(digits = 2, suffix = "%") |> 
  # a4 8.268 in - 1 in left margin - 1 in right margin = 6.268 in
  fit_to_width(max_width = 6.268, inc = 1L, max_iter = 20, unit = "in") |>
  hrule(rule = "exact") %>%
  height_all(height = 5, part = "all", unit = "mm")
```

```{r}
pmat_long %>%
  filter(aar == 2022) %>%
  select(arb_kom, bo_kom, arb_percent) %>%
  pivot_wider(
    names_from = bo_kom,
    values_from = arb_percent
    ) %>%
  mutate(arb_kom = as.character(arb_kom)) |> 
  arrange(fct(arb_kom, levels = ordKom[-1])) |> 
  select(arb_kom, all_of(ordKom[-1])) |> 
  rename("arb. kom. \\ bo kom." = arb_kom) |> 
  flextable() |>
  # ag_comment: Velger 2 desimaler nøyaktighet og hiver på % tegn
  colformat_double(digits = 2, suffix = "%") |> 
  # a4 8.268 in - 1 in left margin - 1 in right margin = 6.268 in
  fit_to_width(max_width = 6.268, inc = 1L, max_iter = 20, unit = "in") |>
  hrule(rule = "exact") %>%
  height_all(height = 5, part = "all", unit = "mm")
```


1. Hvor mange pendlet fra Tysvær til Karmøy?

657 

2. Hvor mange pendlet fra Karmøy til Tysvær?

769 

3. Hvor mange pendlet fra Bokn til Karmøy?

45 

4. Hvor mange pendlet fra Karmøy til Bokn?

24 

5. Hvor mange pendlet fra Haugesund til Karmøy?

2541 

6. Hvor mange pendlet fra Karmøy til Haugesund?

5190 

7. Hvor stor andel av arbeidstakerne som jobbet i Karmøy i 2011 bodde i Haugesund kommune?

23,2% 

8. Hvor stor andel av arbeidstakerne som jobbet i Haugesund i 2011 bodde i Karmøy kommune?

15,8%

```{r}
# Figur 1: Andel av de som jobber i Haugesund som bor i de ulike kommunene på Haugalandet. Viser utviklingen for perioden 2000-2022. Det er andel av total arbeidsstyrke som vises på vertikal akse.
pmat_long |>
  filter(arb_kom == "Haugesund") |>
  mutate(
    år = ymd(str_c(aar, "12", "31")),
    `Bo andel` = arb_percent,
    `Bo kom.` = fct(as.character(bo_kom), levels = ordKom[!ordKom %in% c("bo_kom")])
  ) |>
  ggplot(aes(x = år, y = `Bo andel`, color = `Bo kom.`, linetype = `Bo kom.`, group = `Bo kom.`)) +
  geom_line(linewidth = .8) +
  scale_fill_discrete(ordKom[!ordKom %in% c("bo_kom")]) +
  guides(
    colour = guide_legend(title = "Bo andel", title.position = "top"),
    linetype = guide_legend(title = "Bo andel", title.position = "top")
  ) + 
  theme(
    legend.key.size = unit(2,"line"),
    legend.position = "bottom"
  )
```

```{r}
#Andel av dem som jobber i Haugesund som bor i de ulike kommunene på Haugalandet. Vi ser utviklingen for perioden 2000-2022. Det er andel av total arbeidsstyrke som vises på vertikal akse. Internpendling og pendling fra Karmøy er utelatt for ikke å dominere bildet
pmat_long |>
filter(arb_kom == "Haugesund" & !bo_kom %in% c("Haugesund", "Karmøy")) |>
mutate(
# setter 31/12 siden pendledataene er for 4. kvartal
år = ymd(str_c(aar, "12", "31")),
`Bo andel` = arb_percent,
`Bo kom.` = fct(as.character(bo_kom, levels = ordKom[!ordKom %in% c("bo_kom", "Haugesund", "Karmøy")]))
) |>
ggplot(aes(x = år,
y = `Bo andel`,
color = `Bo kom.`,
linetype = `Bo kom.`,
group = `Bo kom.`)
) +
geom_line(linewidth = .8) +
scale_fill_discrete(ordKom[!ordKom %in% c("bo_kom", "Haugesund", "Karmøy")]) +
guides(
colour = guide_legend(
title = "Bo andel",
title.position = "top"
),
linetype = guide_legend(
title = "Bo andel",
title.position = "top"
)
) +
theme(
legend.key.size = unit(2,"line"),
legend.position = "bottom"
)
```

```{r}
pmat_long |>
  filter(arb_kom == "Haugesund") |>
  mutate(
    år = ymd(str_c(aar, "12", "31")),
    `Bo andel` = arb_percent,
    `Bo kom.` = fct(as.character(bo_kom), levels = ordKom[!ordKom %in% c("bo_kom")])
  ) |>
  ggplot(aes(x = år, y = `Bo andel`, color = `Bo kom.`, linetype = `Bo kom.`, group = `Bo kom.`)) +
  geom_line(linewidth = .8) +
  scale_fill_discrete(ordKom[!ordKom %in% c("bo_kom")]) +
  guides(
    colour = guide_legend(title = "Bo andel", title.position = "top"),
    linetype = guide_legend(title = "Bo andel", title.position = "top")
  ) + 
  theme(
    legend.key.size = unit(2,"line"),
    legend.position = "bottom"
  )
```

Oppgave Lag tilsvarende plot som det ovenfor, men for utviklingen for dem som bor i kommunene Haugesund, Karmøy, Tysvær og Bokn.
Det såkalte T-sambandet åpnet i 2013.
Bompengeinnkreving ble avviklet i 2021.
Diskuter ut fra tabellene og plottene dere laget ovenfor om det er mulig å se noen effekt på pendlemønsteret mellom de fire kommunene fra dette prosjektet (T-sambandet).

```{r}
#Tilsvarende plot for de som bor i kommunene Haugesund, Bokn, Tysvær og Karmøy.
pmat_long |>
  filter(arb_kom == "Haugesund" & bo_kom %in% c("Haugesund", "Karmøy", "Tysvær", "Bokn")) |>
  mutate(
    år = ymd(str_c(aar, "12", "31")),
    `Bo andel` = arb_percent,
    `Bo kom.` = fct(as.character(bo_kom), levels = unique(c("Bokn", "Haugesund", "Karmøy", "Tysvær")))
  ) |>
  ggplot(aes(x = år, y = `Bo andel`, color = `Bo kom.`, linetype = `Bo kom.`, group = `Bo kom.`)) +
  geom_line(linewidth = .8) +
  scale_fill_discrete(unique(c("Haugesund", "Karmøy", "Tysvær", "Bokn"))) +
  guides(
    colour = guide_legend(title = "Bo andel", title.position = "top"),
    linetype = guide_legend(title = "Bo andel", title.position = "top")
  ) +
  theme(
    legend.key.size = unit(2, "line"),
    legend.position = "bottom"
  )
```

```{r}
#Tilsvarende plot for de som bor i kommunene Haugesund, Bokn, Tysvær og Karmøy.
pmat_long |>
  filter(arb_kom == "Haugesund" & bo_kom %in% c("Tysvær", "Bokn")) |>
  mutate(
    år = ymd(str_c(aar, "12", "31")),
    `Bo andel` = arb_percent,
    `Bo kom.` = fct(as.character(bo_kom), levels = unique(c("Tysvær", "Bokn")))
  ) |>
  ggplot(aes(x = år, y = `Bo andel`, color = `Bo kom.`, linetype = `Bo kom.`, group = `Bo kom.`)) +
  geom_line(linewidth = .8) +
  scale_fill_discrete(unique(c("Tysvær", "Bokn"))) +
  guides(
    colour = guide_legend(title = "Bo andel", title.position = "top"),
    linetype = guide_legend(title = "Bo andel", title.position = "top")
  ) +
  theme(
    legend.key.size = unit(2, "line"),
    legend.position = "bottom"
  )
```

Svar; man ser tilnærmet lik ingen endring i fordelingen pendlere i forhold til aviklingen av t-sambandet i 2021, hvor vi heller ikke ser en markant endring da t-sambandet ble innført i 2013.
